fi: Taide ja viihde > Harrastukset ja taiteet > Taide ja askartelu > Askartelumateriaalit > Koristeet ja viimeistely > Koristetarrat: 3D-koristetarrat; Kohokuvioidut koristetarrat; Pehmokoristetarrat
tr: Sanat ve Eğlence > Hobiler ve Sanatsal Çalışmalar > Sanatlar ve El İşleri > Sanat ve El İşleri Malzemeleri > Süslemeler > Dekoratif Çıkartmalar: 3D Dekoratif Çıkartmalar; Kabartmalı Dekoratif Çıkartmalar; Kabarık Dekoratif Çıkartmalar
sl-SI: Kultura in zabava > Hobiji in ustvarjalne umetnosti > Umetnost in ročna dela > Materiali za umetniško ustvarjanje in ročna dela > Okraski in obrobe > Okrasne nalepke: 3D okrasne nalepke; Reliefne okrasne nalepke; Mehke okrasne nalepke
ro-RO: Artă și divertisment > Hobby-uri și artă > Artizanat > Materiale pentru artă/artizanat > Ornamente și decorațiuni > Autocolante decorative: Autocolante decorative 3D; Autocolante decorative în relief; Autocolante decorative umflate
es: Arte y ocio > Hobbies y artes creativas > Manualidades > Materiales para manualidades > Recortes y adornos > Vinilos decorativos: Pegatinas decorativas en 3D; Pegatinas decorativas en relieve; Pegatinas decorativas esponjosas
hu: Művészet és szórakoztatás > Hobbik és kreatív művészet > Művészet és barkácsolás > Művészeti és kézműves anyagok > Díszítések > Dekoratív matricák: 3D dekoratív matricák; Dombornyomott dekoratív matricák; Puffadt dekoratív matricák
ja: 芸術・エンターテイメント > 趣味・コレクション > クラフト・アート > アート・クラフト用素材 > 装飾用品 > 装飾用ステッカー: 3D装飾用ステッカー; エンボス装飾用ステッカー; ぷくぷく装飾用ステッカー
zh-TW: 藝術/娛樂 > 嗜好和創作藝術 > 藝術品和手工藝品 > 藝術/手作材料 > 裝飾和修整 > 裝飾貼紙: 立體裝飾貼紙; 壓花裝飾貼紙; 泡泡裝飾貼紙
cs: Umění a zábava > Hobby, hudba a výtvarné umění > Řemesla a koníčky > Materiál pro umění a řemesla > Ozdoby a lemy > Dekorativní samolepky: 3D dekorativní samolepky; Embosované dekorativní samolepky; Pufované dekorativní samolepky
en: Arts & Entertainment > Hobbies & Creative Arts > Arts & Crafts > Art & Crafting Materials > Embellishments & Trims > Decorative Stickers: 3D Decorative Stickers; Embossed Decorative Stickers; Puffy Decorative Stickers
pl: Sztuka i rozrywka > Hobby i sztuki piękne > Sztuka i rękodzieło > Materiały dla artystów i rękodzielników > Zdobienia i wykończenia > Naklejki dekoracyjne: Naklejki dekoracyjne 3D; Wytłaczane naklejki dekoracyjne; Wypukłe naklejki dekoracyjne
nb: Kunst og underholdning > Hobby og kreativitet > Kunst og håndverk > Kunst- og håndverksmaterialer > Pynt og border > Dekorative klistremerker: Dekorative 3D-klistremerker; Pregede dekorative klistremerker; Hevede dekorative klistremerker
fr: Arts et loisirs > Loisirs et arts créatifs > Loisirs créatifs > Matériaux pour loisirs créatifs > Décorations et ornements > Autocollants décoratifs: Autocollants décoratifs 3D; Autocollants décoratifs en relief; Autocollants décoratifs bombés
vi: Nghệ thuật và giải trí > Sở thích và nghệ thuật sáng tạo > Đồ thủ công mỹ nghệ > Vật liệu nghệ thuật & thủ công mỹ nghệ > Trang trí & sắp xếp > Miếng dán trang trí: Miếng dán trang trí 3D; Miếng dán trang trí dập nổi; Miếng dán trang trí phồng
sv: Konst och underhållning > Hobby och skapande > Hantverk och hobbyer > Hobbymaterial > Utsmyckning och dekorationer > Dekorativa klistermärken: 3D-dekorativa klistermärken; Präglade dekorativa klistermärken; Tjocka dekorativa klistermärken
zh-CN: 艺术与娱乐 > 爱好/艺术创作 > 手工艺品 > 手工艺材料 > 装饰品与辅料 > 装饰贴: 3D 装饰贴纸; 压花装饰贴纸; 蓬松装饰贴纸
el: Τέχνες & Ψυχαγωγία > Χόμπι & Δημιουργικές Τέχνες > Τέχνες & Χειροτεχνίες > Υλικά τέχνης & χειροτεχνίας > Διακοσμητικά & τρέσες > Διακοσμητικά αυτοκόλλητα: Τρισδιάστατα διακοσμητικά αυτοκόλλητα; Ανάγλυφα διακοσμητικά αυτοκόλλητα; Φουσκωτά διακοσμητικά αυτοκόλλητα
bg-BG: Изкуства и развлечения > Хобита и творчески изкуства > Изкуства и творчество > Творчески материали > Декорации и ширити > Декоративни стикери: 3D декоративни стикери; Релефни декоративни стикери; Меки декоративни стикери
hr-HR: Umjetnost i zabava > Hobiji i kreativne umjetnosti > Umjetnost i rukotvorine > Materijali za umjetnost i rukotvorine > Ukrasi i obrubi > Ukrasne naljepnice: 3D ukrasne naljepnice; Utisnute ukrasne naljepnice; Mekane ukrasne naljepnice
de: Kunst & Unterhaltung > Hobby & Kunst > Kunsthandwerk & Hobby > Kunst- & Bastelmaterialien > Verzierungen & Trimmungen > Dekorative Aufkleber: Dekorative 3D-Aufkleber; Gestanzte dekorative Aufkleber; Dekorative Puffy-Aufkleber
it: Arte e svago > Hobby e arti creative > Artigianato e hobby > Materiali per hobby e artigianato > Decorazioni e ornamenti > Adesivi decorativi: Adesivi decorativi 3D; Adesivi decorativi in rilievo; Adesivi decorativi imbottiti
lt-LT: Menai ir pramogos > Hobiai ir menai > Menai ir amatai > Menų ir amatų medžiagos > Papuošimai ir apdailos > Dekoratyviniai lipdukai: Trimačiai dekoratyviniai lipdukai; Reljefiniai dekoratyviniai lipdukai; Minkšti dekoratyviniai lipdukai
ru: Искусство и развлечения > Хобби и творчество > Искусство и рукоделие > Материалы для художественных работ и рукоделия > Украшения и тесьма > Декоративные наклейки: Декоративные 3D-наклейки; Рельефные декоративные наклейки; Объемные декоративные наклейки
ko: 아트/엔터테인먼트 > 취미/예술 > 미술/공예 > 미술/공예 재료 > 장식/가장자리 장식 > 장식 스티커: 3D 장식 스티커; 엠보싱 장식 스티커; 입체 장식 스티커
th: ศิลปะและความบันเทิง > งานอดิเรกและศิลปะสร้างสรรค์ > ศิลปะและงานฝีมือ > วัสดุงานศิลปะและงานฝีมือ > เครื่องตกแต่งและเครื่องประดับ > สติกเกอร์ตกแต่ง: สติกเกอร์ตกแต่ง 3 มิติ; สติกเกอร์ตกแต่งลายนูน; สติกเกอร์ตกแต่งแบบนูน
sk-SK: Umenie a zábava > Záľuby a tvorivé dielne > Výtvarná dielňa > Materiály pre výtvarnú dielňu > Ozdoby > Dekoratívne nálepky: 3D dekoratívne nálepky; Reliéfne dekoratívne nálepky; Nafúknuté dekoratívne nálepky
pt-BR: Artes e entretenimento > Hobbies e artes > Arte e artesanato > Materiais de arte e de artesanato > Enfeites e ornamentos > Adesivos decorativos: Adesivos decorativos 3D; Adesivos decorativos em relevo; Adesivos decorativos fofos
nl: Kunst en entertainment > Hobby's en creatieve vaardigheden > Handwerk en hobby's > Handwerk- en hobbymaterialen > Ornamenten en versiering > Decoratieve stickers: Decoratieve 3D-stickers; Decoratieve stickers in reliëf; Opgevulde decoratieve stickers
da: Kunst og underholdning > Hobby og håndarbejde > Håndarbejde og hobby > Materialer til håndarbejde og hobby > Dekorationer og udsmykninger > Dekorative klistermærker: Dekorative klistermærker i 3D; Prægede dekorative klistermærker; Store dekorative klistermærker
pt-PT: Artes e lazer > Passatempos e artes criativas > Artes e trabalhos manuais > Materiais para artes e trabalhos manuais > Adornos e guarnições > Autocolantes decorativos: Autocolantes decorativos 3D; Autocolantes decorativos em relevo; Autocolantes decorativos entufados